【裁判字號】    90,訴,92
【裁判日期】    900621
【裁判案由】    誣告等
【裁判全文】
臺灣臺南地方法院刑事判決                              九十年度訴字第九二號
    公  訴  人  臺灣台南地方法院檢察署檢察官
    被      告  甲○○
右列被告因誣告案件，經檢察官提起公訴 (八十九年度偵字第六七七二號)，本院判
決如左：
    主  文
甲○○意圖他人受刑事處分，向該管公務員誣告，處有期徒刑伍月。
    事  實
一、甲○○因資金週轉不靈，遂於民國八十六年十、十一月間，以每張新台幣（下同
    ）一萬元不等之代價，向不詳姓名人士購買發票人林宏興、票號0000000
    號、面額七萬三千元之支票一紙及其他林宏興發票、面額不詳之支票數張（以上
    支票即俗稱芭樂票），並持之佯稱係客票向楊淮端調借同面額之現金（所涉詐欺
    部分另經判決確定在案），嗣上開支票屆期提示後，均因存款不足而遭退票，嗣
    經楊淮端追討，甲○○為卸免債務，明知上開支票票載發票人林宏興（五十六年
    十一月十三日生、身分證統一編號Ｚ000000000號）與其並不相識，竟
    意圖使林宏興受詐欺罪嫌之刑事處分，於八十八年三月十二日，具狀向台灣台中
    地方法院檢察署捏造事實提出告訴，誣告林宏興常期僱用其接送林宏興之員工往
    返機場而簽發上述面額七萬三千元之支票支付車資，詎上揭支票屆期提示後，竟
    不獲兌付，林宏興亦逃逸無蹤等不實事項，嗣經台灣台中地方法院檢察署檢察官
    移轉台灣板橋地方法院檢察署偵查，而經該署檢察官於八十八年十二月十四日十
    四時四十分許偵訊甲○○時，發現上情，始對林宏興以八十八年度偵緝字第九○
    四號為不起訴處分。
二、案經台灣板橋地方法院檢察署檢察官自動檢舉並呈請台灣高等法院檢察署核轉台
    灣台南地方法院檢察署檢察官偵查起訴。
    理  由
一、訊據被告甲○○矢口否認有何誣告之犯行，辯稱：誣告部分是楊准端告的，是楊
    准端用我名義到法院遞狀，訴狀是他寫完拿給我看，再叫我拿印章去蓋云云。經
    查：被告與林宏興並不相識，被告持以向楊准端調借現金之發票人為林宏興之支
    票係被告向不詳姓名人士購買，林宏興並無詐欺被告等情，業據被告於台灣板橋
    地方法院檢察署檢察官偵查時自承在卷，並有被告甲○○向台灣台中地方法院檢
    察署提出之告訴狀一紙及台灣板橋地方法院檢察署八十八年度偵緝字第九○四號
    不起訴處書在卷可稽，是足徵被告確係捏造不實之事項據以對林宏興提出告訴。
    又被告明知誣告林宏興訴狀之內容，仍將其印章交予楊准端蓋於訴狀上一節，亦
    據被告於偵查中自承：「訴狀內容是他（楊准端）問我，我告訴他，他自己寫的
    。」「告訴狀上的印章是我拿給他蓋的，蓋完後他有拿給我看告訴狀內容。」等
    語，復參以被告交予楊准端印章時，並無任何受強暴脅迫之情形，是足認被告顯
    有誣告林宏興使其受刑事處分之意圖，事證已臻明確，被告所辯顯係卸責之詞，
    不足採信，被告犯行應堪認定。
二、核被告意圖使他人受刑事或懲戒處分，向該管公務員誣告，所為係犯刑法第一百
    六十九條第一項之罪。爰審酌被告係為卸免他人追討債務、手段、所生危害、犯
    罪後之態度等一切情狀，量處如主文所示之刑，以資懲儆。
據上論斷，應依刑事訴訟法第二百九十九條第一項前段、刑法第一百六十九條第一項
，判決如主文。
中      華      民      國      九十      年      六      月    二十一  日
                                  臺灣臺南地方法院刑事第四庭
                                      法  官      鄧  希  賢
右正本證明與原本無異。
如不服本判決，應於判決送達後十日內向本院提出上訴狀( 應附繕本 )。
                                      書記官      陳  美  蓉
中      華      民      國      九十      年      六      月    二十一  日
附錄法條：
中華民國刑法第一百六十九條
 (誣告罪)
意圖他人受刑事或懲戒處分，向該管公務員誣告者，處七年以下有期徒刑
。
意圖他人受刑事或懲戒處分，而偽造、變造證據，或使用偽造、變造之證
據者，亦同。


司法院資訊處製作；財團法人民間司法改革基金會備份。
